Minutes et répertoires du notaire Pierre CHEVALIER, 24 avril 1495 - 12 avril 1504 (étude VIII)
Archives nationales
- Minutes de Pierre CHEVALIER, 24 avril 1495 - 12 avril 1504; MC/ET/VIII/5 - MC/ET/VIII/23
  - Minutes. 1496, 7 avril - 1497, 25 mars, 7 avril 1496 - 25 mars 1497; MC/ET/VIII/6; Document détérioré, 210 f.
    - 1496, 11 juin. Vente, par Adam Petit, marchand cordonnier demeurant à Paris, à Guillaume Veret aussi marchand cordonnier demeurant à Paris en la rue Saint-Denis, d' une maison comportant une cave, un cellier, assise à Paris en la rue Saint-Honoré au devant du Château Feste, à l'enseigne du Dau
      acte de vente; Saint-Denis (rue); Saint-Honoré (rue); Dauphin (enseigne du); Petit, Adam; Véret, Guillaume; commerçant; cordonnier
    - 1496, 13 juin. Révocation et procuration par Henry Anotin, licencié es lois, garde de la sous-baillie, prévôté et châtellenie de Passy, Jean Perdriel, procureur du roi en sd. lieux, Eustace Le Lutheur, bachelier formé en théologie, prêtre de Saint-Martin de ? en la châtellenie de Passy, dépendant de l'abbaye Saint-Pierre de Jumièges., 13 juin 1496; MC/ET/VIII/6
      renonciation; Anotin, Henry; Perdriel, Jean; Le Lutheur, Eustace; procureur du roi (Ancien Régime); bachelier; prêtre
    - Révocation de procuration par Henry Anotin, licencié en lois, garde et sous-bailly de la prévôté de Poissy., 13 juin 1496; MC/ET/VIII/6
      Collèges et université de Paris au XVIe siècle (env. 9000 actes), par Madeleine Jurgens, Pierre-Yves Louis, Agnès Masson et Xenia Pamfilova, v. 1950, 1985-1994 (fichier papier entièrement dématérialisé; voir contexte dans le Plan d’orientation général - Notaires de Paris, guides thématiques du Minutier).
      Date de révision: 2011
      renonciation; procuration; Poissy (Yvelines); juriste; magistrat
    - 1496, 14 juin. Testament de Jacqueline d'Orgimont, demeurant au cloître Saint-Jacques de l'Hôpital., 14 juin 1496; MC/ET/VIII/6
      Acte signé par le notaire Andry
      Acte passé par devant le notaire Andry.
      testament; Saint-Jacques-de-l'Hôpital (cloître); Orgimont, Jacqueline d'
    - 1496, 15 juin. Accord au sujet du transport du droit de dîme à Blandy appartenant à Saint-Martin-des-Champs en faveur de Jean Hadre, laboureur demeurant à Pouilly la Ronce, 15 juin 1496; MC/ET/VIII/6
      accord; Hadre, Jean; agriculteur
    - S.d. Pierre Borguet sergent du Châtelet somme Jean Villain et Pierre Dardillières de payer la somme de 32 d.p. et 1 d. t. à Pierre Chevalier notaire au Châtelet de Paris., 16 juin 1496; MC/ET/VIII/6
      Au dos d'un bail à rente du 16 juin 1496.
      Villain, Jean; Dardillières, Pierre; Borguet, Pierre
    - 1496,16 juin. Bail à rente, par Jean Legendre, à Jacques Jandet (Jaudet?) demeurant à Champcueil-les-Corbeil, et sa femme Antoinette, d'une maison et d'un jardin assis à Champcueil-les-Corbeil, moyennant 20 s.p. de rente., 16 juin 1496; MC/ET/VIII/6
      (au dos: début de déclaration de saisie par Pierre Bocquet sergent à cheval au Châtelet de Paris, de biens appartenant à Jean Villary, le jeune, à cause de ses dettes envers Pierre Chevalier, notaire au châtelet de Paris.
      bail; Legendre, Jean; Jandet, Jacques; Jaudet, Jacques; Jandet, Antoinette; Chevalier, Pierre; Bocquet, Pierre; Villary, Jean (le jeune); tailleur d'habits
    - 1496, 19 juin. Vente par Pierre Berthelot, laboureur, demeurant à Paris en l'hôtel de la petite Bretagne, à Guillaume Noël, potier d'étain, et à Jérôme ou Hieron Cochon, marinier, demeurant à Paris, d'un demi arpent de vigne sur le terroir de Saint Germain des prés au lieu dit Les Garennes, moyennant la somme de 100 s.t. et d'une censive due à l'église de 3 s.p. de rente., 19 juin 1496; MC/ET/VIII/6
      acte de vente; Berthelot, Pierre; Noël, Guillaume; Cochon, Jérôme; Cochon, Hieron; agriculteur; potier; batelier
    - 1496, 20 juin. Constitution d'une rente de 16 s.p., par Jacques Charpentier, pêcheur, demeurant à Poissy, à Pierre Brisset, marchand voiturier par eau demeurant à Paris, moyennant la somme de 10 l.t., 20 juin 1496; MC/ET/VIII/6
      constitution de rente; Poissy (Yvelines); Charpentier, Jacques; Brisset, Pierre; marin-pêcheur; commerçant; transporteur de marchandises
    - 1496, 23 juin. Constitution d'une rente de 12 l.t., par Jean Lebreton, demeurant à la Tour-en-Jarez à Jean de la Croix, notaire et secrétaire du roi demeurant à Paris, moyennant la somme de 160 l.t., 23 juin 1496; MC/ET/VIII/6
      constitution de rente; Lebreton, Jean; La Croix, Jean de; notaire; secrétaire du roi (Ancien Régime)
    - 1496, 24 juin. Reconnaissance par Marion, veuve de Jean Pison, au Tramblay, Pierre Pison, laboureur à Vanves et autres enfants Pison des arrérages d'une rente en nature due à Pierre Chevalier, notaire., 24 juin 1496; MC/ET/VIII/6
      obligation; Vanves (Hauts-de-Seine); Pison, Jean; Pison, Marion; Pison, Pierre; Chevalier, Pierre; agriculteur
    - 1496, 27 juin. Constitution d'une rente de 32 sp. par Colinet Taulpin, boucher demeurant à Coudun, à messire Jehan Charpentier, prêtre de Boissy-sans-Avoir, moyennant la somme de 20 l.t., 27 juin 1496; MC/ET/VIII/6; Acte abîmé par l'humidité.
      constitution de rente; Coudun (Oise); Boissy-sans-Avoir (Yvelines); Taulpin, Colinet; Charpentier, Jehan; boucher; prêtre
    - 1496, 29 juin. Bail à rente par Louis Sanguin, seigneur de Maffliers, conseiller et chambellan du roi, à Jean Cras et Guillaume Ladron laboureur, d'une masure appelée l'Hotel du fief de Richebourg., 29 juin 1496; MC/ET/VIII/6
      bail; Richebourg (Yvelines); Sanguin, Louis (seigneur de Maffliers); Cras, Jean; Ladron, Guillaume; agriculteur
    - 1496, 1 juillet. Constitution d'une rente de 32 s.p. annuelle et perpétuelle, par Benoît du Roto et Pierre du Roto son frère, tous 2 laboureurs demeurant à Saint-Denis et Groslay, à Jean Perrichon, marchand bourgeois de Paris, moyennant la somme de 20l.t., 1er juillet 1496; MC/ET/VIII/6
      constitution de rente; Saint-Denis (Seine-Saint-Denis); Groslay (Val-d'Oise); Du Roto, Benoît; Du Roto, Pierre; Perrichon, Jean; agriculteur; commerçant
    - 1496, 2 juillet. Bail, par Jean de la Cloche, seigneur de Rocquencourt, à Guillaume le Gourrellier, laboureur demeurant à Chevrelou [Chèvreloup], paroisse de Rocquencourt, de 6 arpents moyennant un chef cens annuel et perpétuel de 10 s.p., portant lods et vente, saisine et amende. (Papier), 2 juillet 1496; MC/ET/VIII/6; Deux exemplaires: papier et parchemin.
      Deux exemplaires: papier et parchemin. L'exemplaire parchemin n'a pas de suscription du prévôt et des notaires.
      bail; Rocquencourt (Yvelines); Le Gourrelier, Guillaume; La Cloche, Jean de (seigneur de Rocquencourt); agriculteur
    - 1496, 5 juillet. Contrat de mariage entre Jeanne Collebert, fille de Jean Collebert, marchand-bourgeois de Paris et de sa femme Colette, et Jacques Chastelain, marchand mercier et bourgeois de Paris., 5 juillet 1496; MC/ET/VIII/6
      contrat de mariage; Collebert, Jeanne; Collebert, Jean; Collebert, Colette; Chastelain, Jacques; commerçant; commerçant
    - 1496, 6 juillet. Attestation et confirmation par les habitants de Gonesse de l'élection de Germain de Luynes comme prévot de Gonesse., 6 juillet 1496; MC/ET/VIII/6
      ratification; Gonesse (Val-d'Oise); Luynes, Germain de
    - 1496, 8 juillet. Titre nouvel par Guillaume Laillier, sergent à cheval, pour des biens décrits sur un brevet annexé, sur lesquels est assise une rente de 16 s. p. en faveur de la veuve et des héritiers de Pierre de Bonny., 8 juillet 1496; MC/ET/VIII/6
      titre nouvel; Laillier, Guillaume; Bonny, Pierre de; auxiliaire de justice
    - 1496, 8 juillet. Bail pour 4 ans par Nicolas Brahier, procureur au châtelet de Paris à Thomas Berthelemy, laboureur demeurant à Taverny de trois quartiers et demi de cerisaie et d'un quartier et demi de vigne, pour 48 s.p. de loyer., 8 juillet 1496; MC/ET/VIII/6
      Au dos, suplément de biens loués par Berthelemy. Pièce attachée: fragment de formulaire d'acte notarié.
      bail; Taverny (Val-d'Oise); Brahier, Nicolas; Berthelemy, Thomas; procureur de justice (Ancien Régime); agriculteur
    - 1496, 11 juillet. Constitution d'une rente de 20 s.p., par Jean Sanson l'aîné, laboureur demeurant à Argenteuil en la rue Dardault, à Hardouyn Moisset, marchand bourgeois de Paris, moyennant 10 l.p. Cette rente est assise sur une maison avec cour et un jardin localisés en la ville d'Argenteuil en la rue Dardault., 11 juillet 1496; MC/ET/VIII/6
      constitution de rente; Sanson, Jean (l'aîné); Moisset, Hardouyn; agriculteur; commerçant
    - 1496, 6 juillet. Vente par Jean Dallebret marchand et Jeanne sa femme à Michel Descamyn, marchand bourgeois de Paris d'un demi arpent de vigne, chargé de 22 deniers maille de cens envers l'église Saint-Marcel et de 16 s.p. de rente rachetable envers Robert Alespée, moyennant 13 livres tournois, 16 juillet 1496; MC/ET/VIII/6
      (au dos de l'acte Ferrebourg du 16 juillet 1496).
      acte de vente; Dallebret, Jean; Dallebret, Jeanne; Descamyn, Michel; Alespée, Robert; commerçant
    - 1496, 16 juillet. Vente par Guillaume Germain, laboureur demeurant à Saint-Cloud, à Oudin Massart, tisserand en linge, demeurant à Marne lez Saint-Cloud, d'un arpent de vigne en une pièce moyennant 40 s .p., 16 juillet 1496; MC/ET/VIII/6
      acte de vente; Saint-Cloud (Hauts-de-Seine); Marnes-la-Coquette (Hauts-de-Seine); Germain, Guillaume; Massart, Oudin; agriculteur
    - 1496, 16 juillet. Bail de neuf an par Jacques Ferrebourg et Jean Cave, prêtres chapelains de la chapelle Saint Nicolas, Sainte-Catherine fondée en l'église Saint Germain l'Auxerrois, moyennant un fermage de 18 setiers de froment., 16 juillet 1496; MC/ET/VIII/6
      Au dos: acte Dallebret Descamyn du 6 juillet 1496.
      bail; Saint-Germain-l'Auxerrois (église); Cave, Jean; Ferrebourg, Jacques; Aubert, Etienne; prêtre
    - 1496, 18 juillet. Titre nouvel pour une rente payée à Pierre Guion par Guibert Guynant sur maison à Saint-Marcel dont le dit Guynant est propriétaire., 18 juillet 1496; MC/ET/VIII/6; Parchemin demi-format
      Parchemin sans suscription.
      titre nouvel; Saint-Marcel (Ain); Guion, Pierre; Guynant, Guibert
    - 1496, 19 juillet. Contrat de mariage entre Jean Brice, procureur au parlement de Paris, et Catherine de Claustre, fille de Jacquotte et Jean de Claustre, procureur au parlement de Paris, 19 juillet 1496; MC/ET/VIII/6
      contrat de mariage; Brice, Jean; Claustre, Catherine de; Claustre, Jean de; Claustre, Jacquotte de
    - 1496, 21 juillet. Constitution d'une rente de 4 l.p., par Jean de Croisettes, seigneur de Grandville, de Friencourt et de Morienval sous Mouchy-le-Chastel en Beauvaisis et demeurant à Senlis, à Jean de la Vaquerie, chambellan, conseiller du roi et premier président du parlement de Paris, pour le prix de 40 l.p.., 21 juillet 1496; MC/ET/VIII/6
      constitution de rente; Senlis (Oise); Croisettes, Jean de (seigneur de Grandville de Friencourt et de Morienval sous Mouchy-le-Chastel en Beauvaisis); La Vaquerie, Jean de; président au parlement (Ancien Régime)
    - 1496, 24 juillet. Partage de l'héritage, dont le détail est donné en tête de l'acte, de Jacques le Maire en son vivant épicier et apothicaire et bourgeois de Paris et de Jeanne Hamin, sa femme, entre Michel Chartier et de Gobin Bouquet, 24 juillet 1496; MC/ET/VIII/6
      partage; Ivry-sur-Seine (Val-de-Marne); Le Maire, Jacques; Hamin, Jeanne; Chartier, Michel; Bouquet, Gobin; pharmacien; commerçant
    - Partage concernant Michel CHARTIER., 24 juillet 1496; MC/ET/VIII/6
      partage; Chartier, Michel
    - 1496, 27 juillet. Procès-verbal d'élection des ministre, jurés frères et soeurs de l'hopital des Quinze-Vingts., 27 juillet 1496; MC/ET/VIII/6
      procès-verbal; Quinze-Vingt (hôpital des)
    - 1496, 5 août. Constitution d'une rente de 4 l.p. par Jacques Martin, marchand-tavernier et bourgeois de Paris demeurant à Paris en la rue des Preschoux à l'enseigne du Lion d'argent, à Hardouin Moisset, marchand bourgeois de Paris, moyennant la somme de 50 l.t.. Cette rente est assise sur une maison appartenant à Jacques Martin située à Paris et sur des arpents de vigne situés à Bagneux., 5 août 1496; MC/ET/VIII/6
      constitution de rente; Bagneux (Hauts-de-Seine); Martin, Jacques; Moisset, Hardouin; commerçant; restaurateur; commerçant
    - 1496, 12 août. Vente, par Jean Morel, marchand demeurant à Paris, à Jean Arnoulx demeurant près d'Anthony, d'un demi arpent de vigne assis auprès dudit Anthony au lieu dit la Lonne du Rochefort, moyennant la somme de 24 l.t., 6 août 1496; MC/ET/VIII/6
      acte de vente; Rochefort (Charente-Maritime); Morel, Jean; Arnoulx, Jean; commerçant
    - 1496, 10 août. Procuration de Jean Mazalon, maitre et garde de l'hôpital des Quinze-Vingts, et Jean Lenoir, ministre, en faveur de Jean Barlier, frère aveugle de l'hôpital., 10 août 1496; MC/ET/VIII/6; Parchemin.
      Parchemin avec suscription du garde de l'hôpital et trace d'apposition du sceau.
      procuration; Quinze-Vingt (hôpital des); Mazalon, Jean; Lenoir, Jean; Barlier, Jean; administrateur
    - 1496, 12 août. Transport de droits successifs, pour 500 écus d'or du coin du Roi, de Oery Mathieu, greffier de Jonvelle en comté de Bourgogne, frère maternel de feu Jean Couel, notaire et secrétaire du roi, à Jean Chauveau, avocat au parlement., 12 août 1496; MC/ET/VIII/6
      partage; Couel, Jean; Couel, Mathieu; Chauveau, Jean; notaire; secrétaire du roi (Ancien Régime); avocat au parlement (Ancien Régime)
    - 1496, 14 août. Titre nouvel ou déclaration faite par Jean Patier, prêtre, curé de Clichy, où il affirme être détenteur et propriétaire d'un demi arpent de vigne à Clichy sur lequel pèse une rente de 28 s.p. envers Jean de Montchault, général de Picardie, 14 août 1496; MC/ET/VIII/6
      titre nouvel; Clichy (Hauts-de-Seine); Patier, Jean; Montchault, Jean de; curé
    - 1496, 21 août. Constitution d'une rente de 40 s.p, par Adrien de Sainte-Yon, marchand- bourgeois de Paris demeurant en la rue Saint-Honoré, à Jacques Alaire, notaire, moyennant la somme de 30 l.t. Rente assise sur une maison en la rue de Grenelle, 21 août 1496; MC/ET/VIII/6
      Au dos: liste de noms de personnes.
      constitution de rente; Saint-Honoré (rue); Grenelle (rue de); Sainte-Yon, Adrien de; Alaire, Jacques; commerçant; notaire
    - 1496, 22 août. Vente par Thomas Lassere, laboureur à Montmartre à Robert Neel, marchand demeurant à Paris, de trois quartiers de vigne à Montmartre, pour 42 livres tournois., 22 août 1496; MC/ET/VIII/6
      acte de vente; Lassere, Thomas; Neel, Robert; agriculteur; commerçant
    - 1496, 23 août. Vente sous condition concernant la garde des bêtes et la répartition de la laine, par Pierre Besquet, laboureur demeurant à Val le Grand, à Jean Verlus, marchand bourgeois de Paris de 120 bêtes à laine., 23 août 1496; MC/ET/VIII/6
      acte de vente; Besquet, Pierre; Verlus, Jean; agriculteur; commerçant
    - 1496, 23 août. Vente des droits de Bernard Rémond, marchand demeurant Paris, dans l'héritage et la succession de Guillaume Poincet, prêtre et chanoine du Saint-Sépulcre, à son frère Philippe Rémond, marchand drapier demeurant à Paris, pour la somme de cent l. t., 23 août 1496; MC/ET/VIII/6
      (Attaché: un extrait de transaction avec les époux Montaigu, relative à la succession de Dubois, vers 1500.)
      Rémond, Bernard; Rémond, Philippe; Poincet, Guillaume; Montaigu (époux); Dubois; commerçant; négociant; prêtre; chanoine
    - 1496, 24 aout. Constitution d'une rente de 2 muids de blé par Etienne de Villiers, sieur de Lugny en Brie, en faveur de Catherine Sante, veuve de Nicolas Hardouin., 24 août 1496; MC/ET/VIII/6
      constitution de rente; Villiers, Etienne de (sieur de Lugny en Brie); Sante, Catherine; Hardouin, Nicolas
    - 1496, 24 aout. Titre nouvel d'Odod Freclin et des héritiers de Roger Freclin, pour Hardouin Moisset, pour des terres à Soisy sous Montmorency., 24 août 1496; MC/ET/VIII/6
      titre nouvel; Soisy-sous-Montmorency (Val-d'Oise); Freclin, Odod; Freclin, Roger; Moisset, Hardouin
    - 1496, 25 août. Obligation de Philippe Baillehache demeurant à Bayeux en Normandie envers Thomas Alexandre, maître es arts et licencié en décret demeurant à Paris, pour la somme de 6 écus d'or à la couronne., 25 août 1496; MC/ET/VIII/6
      obligation; Bayeux (Calvados); Baillehache, Philippe; Alexandre, Thomas
    - 1496, 25 août. Partage des rentes acquises en communauté par Jean Le Roux, marchand de drap et bourgeois de Paris et Louise sa femme dorénavant séparés., 25 août 1496; MC/ET/VIII/6
      partage; Le Roux, Jean; Le Roux, Louise; commerçant
    - 1496, 27 août. Donation d'une maison à Senlis en la rue de Meaux, par Françoise, veuve de Henriet Gallot, peigneur et cordeur de laine, demeurant à Senlis, à Hélène, sa fille, demeurant en la ville de Paris aux Filles repenties de Paris. La maison est localisée sur la censive de l'église Saint Vincent (chargé de 10 d.p. de rente)., 27 août 1496; MC/ET/VIII/6
      donation; Senlis (Oise); Gallot, Françoise; Gallot, Hélène; Gallot, Henriet
    - 1496, 31 aout. Bail par Jean Perrignon, marchand drapier à Moulins, à Jacques Masson, d'une maison à Moulins en Bourbonnais, rue de la Tonnelerie., 31 août 1496; MC/ET/VIII/6
      bail; Perrignon, Jean; Masson, Jacques; négociant
    - 1496, 5 septembre. Contrat de mariage entre Jean Alote, sergent à cheval au Châtelet de Paris et Oudette, fille de Jean Lecamus, sergent à cheval du roi au Châtelet, bourgeois de Paris, et de Denise sa femme., 5 septembre 1496; MC/ET/VIII/6
      contrat de mariage; Lecamus, Jean; Lecamus, Oudette; Lecamus, Denise; Alote, Jean; auxiliaire de justice
    - 1496, 6 septembre. Transport par Jean Trousson, le jeune, marchand drapier, à Jean Trousson l'aîné, son père du sixième des droits qu'il a sur l'héritage de Colette Turgis sa mère ainsi que du cinquième de l'héritage de son frère Mathieu Trousson, moyennant la somme de 2120 lt., 6 septembre 1496; MC/ET/VIII/6
      transport de droits; partage; Trousson, Jean; Trousson, Jean (l'aîné); Turgis, Colette; Trousson, Mathieu
    - S.d. Attestation de Jean Chardot et Hélyot Ducloyen sur le scandale fait par Jean Lespinay, prêtre, dans l'église des Quinze-Vingts., 7 septembre 1496; MC/ET/VIII/6
      A la suite, au dos: 1496, 7 septembre. Attestation de Henri Delacroix sur les méfaits commis par Jean de Lespinay.
      attestation; Chardot, Jean; Ducloyen, Hélyot; Lespinay, Jean de; Delacroix, Henri; prêtre
    - 1496, 7 septembre. Testament de Marion, femme de Jean de Valoys, maréchal ferrand., 7 septembre 1496; MC/ET/VIII/6
      En tête de l'acte: Jesus Maria, In nomine Domini, Amen. Acte signé par Baudequin et Andry
      Acte passé par-devant Baudequin et Andry
      testament; Valoys, Jean; Valoys, Marion de
    - 1496, 13 septembre. Procuration par François Lebreton, à Denis Hesselin, élu de Paris, Estienne Boucher, Estienne Hesselin pour le partage de la succcesion de Denis Le Breton (père de François Le Breton)., 9 septembre 1496; MC/ET/VIII/6
      Cet acte est écrit au dos du bail à ferme du 9 septembre 1496.
      procuration; Le Breton, François; Hesselin, Denis; Boucher, Etienne; Hesselin, Etienne
    - 1496, 9 septembre. Attestations concernant l'exercice de Robert Cailletel comme receveur des tailles et aides en l'élection de Paris., 9 septembre 1496; MC/ET/VIII/6
      attestation; Cailletel, Robert; percepteur
    - 1496, 9 septembre. Constitution de 16 sols parisis de rente par Denis Guillemin, laboureur et marchand demeurant à Saint-Germain-en-Laye, en faveur de Jacques Alaire, notaire, sur les biens décrits dans la déclaration qui précède l'acte., 9 septembre 1496; MC/ET/VIII/6
      Acte signé par Andry et Baudequin.
      Acte passé par-devant Baudequin et Andry.
      constitution de rente; Saint-Germain-en-Laye (Yvelines); Guillemin, Denis; Alaire, Jacques; notaire; agriculteur; commerçant
    - 1496, 9 septembre. Bail à titre de ferme et de moisson valable 9 ans, par maîtres Girard et Hugues Le Coq, seigneurs du lieu d'Esgreneil-en-Brie, à Denis Milart, Jean, Le Gourene et Guillaume Lefevre, laboureurs demeurant à Esgreneil (Egrenay), d'un hôtel appelé l'hôtel du Château et de ses alentours (son jardin...), moyennant un muid de grain, deux pars de blé froment, la moitié en grain de la moisson, un pourceau gras ou la somme de 32 s.p. payable chaque année à la Saint Martin. (lesdits bailleurs auront la moitié des biens qui viendront du jardin). [au dos: procuration Le Breton à Hesselin du 13 septembre 1496]., 9 septembre 1496; MC/ET/VIII/6
      bail; Milart, Denis; Le Gourene, Jean; Lefevre, Guillaume; Le Coq, Gérard (seigneur d'Esgreneil-en-Brie); Le Coq, Hugues (eigneur d'Esgreneil-en-Brie); agriculteur
    - 1496, 10 septembre. Transport par Macé Laisné, procureur au Châtelet de Paris, d'une rente de 32 s.t. (due par Jean Leveille et constituée par un acte du 25 janvier 1495) à Hugues Villain. La garantie est assise sur trois quartiers de vigne que Macé Laisné possède à Clichy, lieu-dit Montmoyen, 10 septembre 1496; MC/ET/VIII/6
      transport de droits; Laisné, Macé; Villain, Hugues; procureur de justice (Ancien Régime)
    - 1496, 12 juin. Titre nouvel ou déclaration faite par Jacques Robert, marchand boucher et bourgeois de Paris sur le fait qu'il possède le tiers d'une maison qui avait jadis appartenu à Artault Brolachon à Paris située rue St Honoré (maison dotée d'un cens de 100 s.p. et d'une autre charge de 12 d. p.)., 12 septembre 1496; MC/ET/VIII/6
      titre nouvel; Saint-Honoré (rue); Robert, Jacques; Brolachon, Artault; boucher
    - 1496, 12 septembre. Constitution d'une rente de 10 l.t., par Eustache Fournier, bourgeois de la ville de Mantes (Mantes-la-Jolie) et à Jacques Hébert, marchand-drapier de Paris et bourgeois de Paris, moyennant la somme de 100 l.t., 12 septembre 1496; MC/ET/VIII/6
      Pièce attachée: inventaire des biens sur lesquels la rente est assise]
      constitution de rente; Mantes-la-Jolie (Yvelines); Fournier, Eustache; Hébert, Jacques; négociant
    - 1496, 19 septembre. Jean de Monceaulx, demeurant à Montmorency en son nom et en celui de sa femme Jeanne, renonce, au profit d'Olivier Pertuyset, laboureur, à ses droits sur une terre et d'un jardin à Montmorency., 19 septembre 1496; MC/ET/VIII/6
      renonciation; Monceaulx, Jean de; Monceaulx, Jeanne; Pertuyset, Olivier; agriculteur
    - 1496, 21 septembre. Procuration de Jean Lenoir, Jacques Messier, Alexandre Boullet et Jean Pulloy, ministres et gardes de l'église et hôpital des Quinze-Vingts à Nicolas Blosset, pour obtenir de l'archevêque de Reims des lettres de pardon et d'indulgence., 21 septembre 1496; MC/ET/VIII/6
      procuration; Quinze-Vingt (hôpital des); Reims (Marne); Lenoir, Jean; Messier, Jacques; Boullet, Alexandre; Pulloy, Jean; Blosset, Nicolas; évêque
    - 1496, 21 septembre. Obligation par Georges Sandrin et Guillot Carié laboureurs demaurant à Clamart en faveur de Geneviève, veuve de feu Jean Bisart, pour une somme de 25 l.t représentant le sort principal d'une rente de 30 s.t..., 21 septembre 1496; MC/ET/VIII/6
      obligation; Clamart (Hauts-de-Seine); Sandrin, Georges; Carié, Guillot; Bisart, Geneviève; Bisart, Jean; agriculteur
    - 1496, 23 septembre. Promesse, par Nicolas Le Mercier, marchand drapier et bourgeois de Paris, envers Jean Le Mercier et Pierre Le Mercier, ses enfants et de sa défunte femme Catherine Legendre (d'un côté du feuillet, rédaction au brouillon, de l'autre, rédaction avec les formules), 23 septembre 1496; MC/ET/VIII/6
      promesse; Le Mercier, Nicolas; Le Mercier, Jean; Le Mercier, Pierre; Legendre, Catherine; négociant